臺灣高等法院民事裁定  
110年度勞聲字第60號
聲  請  人  姜榮昇  
上列聲請人因與相對人冠偉保全股份有限公司間確認僱傭關係存
在等事件，聲請人對於中華民國110年9月22日臺灣臺北地方法院
110年度事聲字第76號裁定，提起抗告，並聲請訴訟救助，本院
裁定如下： 
    主  文
聲請駁回。
    理  由
一、按當事人無資力支出訴訟費用者，法院應依聲請，以裁定准
    許訴訟救助。但顯無勝訴之望者，不在此限。民事訴訟法第
    107條第1項定有明文。勞工符合社會救助法規定之低收入戶
    、中低收入戶，或符合特殊境遇家庭扶助條例第4條第1項之
    特殊境遇家庭，其聲請訴訟救助者，依勞動事件法第14條第
    1項規定，固視為無資力支出訴訟費用，惟有關勞動事件之
    處理，依勞動事件法之規定，勞動事件法未規定者，適用民
    事訴訟法及強制執行法之規定，同法第15條亦有明文。準此
    ，勞工因勞動事件聲請訴訟救助，除須係符合上開規定視為
    無資力外，尚應符合「非顯無勝訴之望」之要件。如聲請訴
    訟救助之勞工顯無勝訴之望，縱經釋明其無資力支出訴訟費
    用，法院仍應駁回其聲請。
二、查聲請人對於民國110年9月22日臺灣臺北地方法院（下稱原
    法院）110年度事聲字第76號裁定（下稱原裁定）提起抗告
    ，並聲請訴訟救助，主張無資力支出訴訟費用等語，雖有提
    出中低收入戶證明書以為釋明（見本院卷第11頁），固應視
    為無資力支出訴訟費用。惟原裁定係就原法院司法事務官認
    聲請人有對原法院109年度重訴字第64號事件所為裁定，分
    別提起抗告、再抗告，並經本院109年度勞抗字第118號及最
    高法院110年度台抗字第884號均裁定駁回而告確定，並諭知
    抗告及再抗告訴訟費用均由聲請人負擔。故原法院司法事務
    官依民事訴訟法第114條第1項規定，以110年度司他字第365
    號裁定（下稱原處分）認聲請人應徵前開抗告費用新臺幣（
    下同）1,000元及再抗告費用1,000元，而命聲請人應向原法
    院繳納訴訟費用2,000元（計算式：1,000+1,000＝2,000），
    及原處分送達之翌日起，加給按法定利率即週年利率5%計算
    之利息，原裁定認原處分於法有據，而駁回聲請人所為異議
    ，均無不合。聲請人仍就此提起抗告（即本院110年度勞抗
    字第87號事件），並主張其無資力支付云云，顯與原裁定之
    認定結果無涉，可認其顯無勝訴之望，依上說明，本件訴訟
    救助之聲請自無從准許，應予駁回。　
三、據上論結，本件聲請為無理由，爰裁定如主文。
中　　華　　民　　國　　110 　年　　12　　月　　30　　日
                          勞動法庭
                              審判長法  官  黃雯惠
                                    法  官  趙伯雄
　　　　　　　　　　　　　　　　　　法  官  華奕超　　
　　　　　　　　　　　　　　　　　　　　　　　　
正本係照原本作成。
如不服本裁定，應於收受送達後10日內向本院提出抗告狀，並應
繳納抗告費新臺幣１千元。
中　　華　　民　　國　　111 　年　　1 　　月　　3 　　日

                                    書記官  簡素惠